臺灣臺南地方法院柳營簡易庭民事判決
111年度營簡字第231號
原      告  臺灣銀行股份有限公司

法定代理人  許志文
訴訟代理人  蔡政儒
被      告  邱立瑋

            邱風賓
上列當事人間請求清償債務事件，本院於民國111年9月1日言詞
辯論終結，判決如下：
    主  文
一、被告應連帶給付原告新臺幣121,328元，及如附表所示之利
    息、違約金。
二、訴訟費用新臺幣1,330元由被告連帶負擔。
三、本判決第一項得假執行。但被告如以新臺幣121,328元為原
    告預供擔保，得免為假執行。　　
    事實及理由
一、被告均經合法通知，無正當理由未於言詞辯論期日到場，亦
    未提出書狀作何聲明或陳述。
二、原告起訴主張：
　㈠被告邱立瑋前於就學時，邀同被告邱風賓擔任連帶保證人，
    與原告簽訂就學貸款額度為新臺幣（下同）80萬元放款借據
    （下稱系爭借據），依系爭借據第4條約定，原告憑被告邱
    立瑋於本教育階段內各學期出具之「撥款通知書」撥款，並
    約定應於最後教育階段學業完成日或休、退學日、服完義務
    兵役後、或參加教育實習期滿後滿1年之次日起，按每1學期
    借款得有1年償還期限之原則，依年金法按月攤還本息，本
    教育階段共撥款7筆，金額共計為250,730元，目前被告尚有
    121,328元未清償。
　㈡依系爭借據第5條約定，被告應負擔之利率，為按中華郵政股
    份有限公司1年期定期儲金機動利率加計週年利率0.15％浮動
    計算，原告則自行吸收0.06％；而於被告未依約償還之利息
    起算日即民國110年11月23日之中華郵政股份有限公司1年期
    定期儲蓄存款機動利率為0.81％，並自111年3月23日起調升
    為1.06％，即被告邱立瑋自本件借款逾期時應負擔之就學貸
    款利率為0.9％【計算式：0.81％＋0.15％－0.06％＝0.9％】；自中
    華郵政股份有限公司調升機動利率為1.06％時起，應負擔之
    利率為1.15％【計算式：1.06％＋0.15％－0.06％＝1.15％】。又依
    系爭借據第7條第1項第1款約定，任何一宗債務不依約清償
    或攤還本金時，無須由原告事先通知或催告，原告得就本件
    借款視為全部到期。復依系爭借據第6條約定，如被告違約
    ，本件借款視為全部到期並經原告轉列催收款項時，自轉列
    催收款項之日起，上述借款利率加計週年利率1％計算，本件
    借款前於111年4月13日經原告轉列催收款項，利率自該日起
    應加計週年利率1％計算，為2.15％【計算式：1.15％+1％=2.15
    ％】。
　㈢再依系爭借據第6條約定，倘被告未按期清償本金或本息時，
    本金自到期日起，利息自應付息日起，照應還款額，逾期6
    個月以內者，按應繳款日之本借款利率10％，逾期超過6個月
    者，就超過6個月部分，按應繳款日之本借款利率20％計付違
    約金。轉列催收款項後，前項所定違約金，逾期6個月內部
    分，其利率改按上開遲延利率之10％，逾期超過6個月部分，
    按上開遲延利率之20％計算。
　㈣被告邱立瑋本件借款經原告催討後，迄今尚積欠本金121,328
    元及如附表所示之利息、違約金未依約清償，而被告邱風賓
    既為連帶保證人，自應依如附表所示之借款本金、利息及違
    約金連帶負清償責任。爰依消費借貸及連帶保證之法律關係
    提起本件訴訟。並聲明：如主文第1項所示。
三、被告經合法通知，均未於言詞辯論期日到場，亦未提出書狀
    作何聲明或陳述。
四、本院之認定：
　㈠按消費借貸契約，借用人應於約定期限內，返還與借用物種
    類、品質、數量相同之物；遲延之債務，以支付金錢為標的
    者，債權人得請求依法定利率計算之遲延利息，但約定利率
    較高者，仍從其約定利率；數人負同一債務，明示對於債權
    人各負全部給付之責任者，為連帶債務；連帶債務之債權人
    ，得對於債務人之全體，同時請求全部之給付，且連帶債務
    未全部履行前，全體債務人仍負連帶責任，民法第478條前
    段、第233條第1項、第272條第1項及第273條分別定有明文
    。又保證債務之所謂連帶，係指保證人與主債務人負同一債
    務，對於債權人各負全部給付之責任者而言，此就民法第27
    2條第1項規定連帶債務之文義參照觀之甚明，故連帶保證與
    普通保證不同，縱使無民法第746條所揭情形，亦不得主張
    同法第745條關於檢索抗辯之權利（最高法院45年台上字第1
    426號判決意旨參照）。
　㈡經查，原告主張之上述事實，業據其提出系爭借據、撥款通
    知書、就學貸款放出查詢單、教育部105年7月19日臺教高(
    四)字第1050094105B號函、中華郵政股份有限公司網路公告
    1年期定期儲蓄存款機動利率表、臺灣銀行99年9月16日銀消
    乙字第09900437701號函、催收/呆帳查詢單(本院卷第19至4
    5頁)為證，且被告均經本院合法通知，未於言詞辯論期日到
    場，亦未提出書狀為任何聲明或陳述，本院綜合上述證據調
    查之結果，堪信原告之主張為真正。從而，原告依系爭消費
    借貸及連帶保證之法律關係，請求被告連帶給付如主文第1
    項所示之金額、利息及違約金，為有理由，應予准許。
五、末按訴訟費用，由敗訴之當事人負擔；共同訴訟人因連帶或
    不可分之債敗訴者，應連帶負擔訴訟費用；法院為終局判決
    時，應依職權為訴訟費用之裁判。民事訴訟法第78條、第85
    條第2項、第87條第1項定有明文。本件第一審訴訟費用額即
    裁判費1,330元，依上述規定，爰依職權確定訴訟費用應由
    敗訴之被告連帶負擔。
六、本件依民事訴訟法第427條第1項規定適用簡易訴訟程序，且
    為被告敗訴之判決，應適用民事訴訟法第389條第1項第3款
    規定，依職權宣告假執行；並依同法第392條第2項規定，依
    職權宣告被告預供擔保，得免為假執行。
七、訴訟費用負擔之依據：民事訴訟法第78條、第85條第2項。
中　　華　　民　　國　　111 　年　　9 　　月　　16　　日
　　　　　　　　　柳營簡易庭  法　官  陳郁婷
以上正本證明與原本無異。
如不服本判決，應於判決送達後20日內，向本院提出上訴狀並表
明上訴理由，如於本判決宣示後送達前提起上訴者，應於判決送
達後20日內補提上訴理由書（須附繕本）。
如委任律師提起上訴者，應一併繳納上訴審裁判費。
中　　華　　民　　國　　111 　年　　9 　　月　　19　　日
                              書記官  謝靜茹

【附表】
（日期單位：民國、金錢單位：新臺幣）     本金 利息計算期間 利率 （年息） 違約金計算期間 利率 （年息） 121,328元 自110年11月23日起至111年3月22日止 0.9% 自110年12月24日起至111年3月22日止，按週年利率0.9%之10%計算之違約金 0.09%  自111年3月23日起至111年4月12日止 1.15% 自111年3月23日起至111年4月12日止，按週年利率1.15%之10%計算之違約金 0.115%  自111年4月13日起至清償日止 2.15% 自111年4月13日起至111年6月23日止，按週年利率2.15%之10%計算之違約金 0.215%    自111年6月24日起至清償日止，按週年利率2.15%之20%計算之違約金 0.43%